臺灣彰化地方法院刑事判決　　　　　　　94年度易字第1010號
公　訴　人　臺灣彰化地方法院檢察署檢察官
被　　　告　乙○○
　　　　　　　　　　　弄34號.
　　　　　　丙○○
　　　　　　　　　　　弄34號.
上列被告等因加重竊盜案件，經檢察官聲請簡易判決處刑（九十
四年度偵字第三五七九號），經本院彰化簡易庭（九十四年度彰
簡字第四六五號）認不宜以簡易判決處刑，簽移本院刑事庭改依
通常程序審理，被告二人於準備程序中就被訴事實為有罪之陳述
，經告知簡式審判程序之旨，並聽取公訴人、被告之意見後，由
本院合議庭裁定由受命法官獨任進行簡式審判程序，判決如下：
    主  文
乙○○共同攜帶兇器竊盜，累犯，處有期徒刑柒月。扣案之螺絲
起子壹支及鉗子壹支均沒收。
丙○○共同攜帶兇器竊盜，處有期徒刑陸月，如易科罰金, 以
佰元折算壹日。扣案之螺絲起子壹支及鉗子壹支均沒收。
    犯罪事實
一、乙○○前曾於民國八十三年六月七日、八十三年十二月八日
    ，因違反肅清煙毒條例案件，經本院分別判處有期徒刑三年
    二月、三年三月確定，經送監執行及接續執行，並於八十六
    年二月十八日因縮短刑期假釋付保護管束出監，後於九十年
    一月二十八日，因縮刑期滿且假釋未經撤銷，而視為執行完
    畢；丙○○前曾於八十七年七月十八日，因偽造文書案件，
    經臺灣臺中地方法院判處有期徒刑八月確定，經送監執行於
    八十八年八月六日因縮短刑期執行完畢出監（不構成累犯）
    ，均猶不知警惕，僅因一時缺錢花用，渠二人乃共同基於意
    圖為自己不法所有之犯意聯絡，於九十四年五月五日上午十
    一時許（公訴人誤認為十二時），途經彰化縣彰化市太極新
    村三十三號待拆之空屋時，渠二人發現該待拆之空屋內仍有
    電線，且因四下無人，認有機可趁，隨即二人即持丙○○所
    有客觀上足以對人之生命、身體造成危險性之兇器螺絲起子
    一支及鉗子一支，著手拆卸位在上址，由陸軍第十軍團所管
    理持有之空屋內裸露之電線三捲重約五點五公斤，得手後隨
    即為經過該處之巡邏員警當場發現查獲，並起出所竊得之電
    線電線三捲重約五點五公斤（業已由陸軍第十軍團領回）及
    屬丙○○所有之螺絲起子一支及鉗子一支。
二、案經彰化縣警察局彰化分局報請臺灣彰化地方法院檢察署檢
    察官偵查後聲請簡易判決處刑。
    理  由
一、上揭犯罪事實，業據被告乙○○、丙○○二人於本院審理時
    均坦承不諱，核與被害人即陸軍第十軍團少校甲○○所指述
    之失竊情節相符，復有贓物認領保管單一紙及現場照片十幀
    附卷可稽，足認被告二人之自白核與事實相符，均足堪採信
    。又被告二人所持以行竊之螺絲起子一支及鉗子一支均係屬
    鐵器，在客觀上已足以對他人之生命、身體（如頸部、眼睛
    等）構成威脅，而具有危險性，自均係屬兇器無誤。再經本
    院當庭質之被告二人均供稱：是因為沒有工作，要拿去賣等
    語（見本院九十四年九月九日審判筆錄），顯見被告二均有
    為自己不法所有之意圖甚明，本件事證明確，被告二人犯行
    均洵堪認定。
二、核被告乙○○、丙○○二人所為，均係犯刑法第三百二十一
    條第一項第三款之攜帶兇器竊盜罪。被告二人就上開加重竊
    盜之犯行，有犯意聯絡及行為分擔，為共同正犯。末查被告
    乙○○前曾於八十三年六月七日、八十三年十二月八日，因
    違反肅清煙毒條例案件，經本院分別判處有期徒刑三年二月
    、三年三月確定，經送監執行及接續執行，並於八十六年二
    月十八日因縮短刑期假釋付保護管束出監，後於九十年一月
    二十八日，因縮刑期滿且假釋未經撤銷，而視為執行完畢，
    有臺灣彰化地方法院檢察署刑案資料查註紀錄表、臺灣高等
    法院被告前案紀錄表及臺灣高等法院在監在押全國紀錄表各
    一份附卷可稽，被告乙○○前受有期徒刑執行完畢，於五年
    以內再犯本件有期徒刑以上之罪，為累犯，應依刑法第四十
    七條規定加重其刑。爰審酌被告二之平日素行、被告人二犯
    罪之動機與目的僅為貪圖一時小利、方法、所竊得財物之價
    值非巨、對社會治安所生危害之程度及犯後均坦承犯行態度
    尚屬良好等一切情狀，分別量處如主文所示之刑，並就被告
    丙○○部分為諭知易科罰金之折算標準，以資懲儆。
三、至扣案之螺絲起子一支及鉗子一支，經詢之被告丙○○坦承
    係屬其所有，並供渠二人用以犯本案之罪所用（見本院九十
    四年九月九日審判筆錄），爰依刑法第三十八條第一項第二
    款之規定宣告沒收之。
據上論斷，應依刑事訴訟法第四百五十二條、第二百七十三條之
一第一項、第二百九十九條第一項前段，刑法第二十八條、第三
百二十一條第一項第三款、第四十七條、第四十一條第一項前段
、第三十八條第一項第二款，罰金罰鍰提高標準條例第二條，判
決如主文。
本案經檢察官鮑慧忠到庭執行職務。
中　　華　　民　　國　　九十四　年　　九　月　二十三　日
                  刑事第二庭    法  官  許旭聖
以上正本證明與原本無異。
如不服本判決，應於判決送達後十日內，向本院提出上訴狀（須
附繕本），上訴於臺灣高等法院臺中分院。
中　　華　　民　　國　　九十四　年　　九　月　二十三　日
                                書記官  黃幼華
附錄本案論罪科刑法條：
刑法第三百二十一條：
犯竊盜罪而有左列情形之一者，處六月以上五年以下有期徒刑：
一、於夜間侵入住宅或有人居住之建築物、船艦，或隱匿其內而
    犯之者。
二、毀越門扇、牆垣或其他安全設備而犯之者。
三、攜帶兇器而犯之者。
四、結夥三人以上而犯之者。
五、乘火災、水災或其他災害之際而犯之者。
六、在車站或埠頭而犯之者。
前項之未遂犯，罰之。
